# 手游公司收入成本核算

提问人：zzh1iin 时间：2015-10-15 11:58:46
请教陈版： 手游公司，开发手机游戏APP，然后在Apple store及安卓上上线，用户可以下载。 游戏分两类： 1 、 单机版 根据下载量和苹果公司结算费用，确认收入。
2 、网络版 用户会充值购买金币等，每月根据运营商的结算单来确认收入
收入的确认是相对清晰的，那么公司开发的游戏的成本应该如何核算？直接进损益表？还是作为存货归集？又如何摊销？
谢谢！

回答人：chenyiwei
一般应按照《企业会计准则第 6 号——无形资产》对内部研究开发项目支出的核算规定处理，区分研究阶段和开发阶段，以及开发阶段支出是否满足资本化条件，分别进行费用化（管理费用）或资本化的处理。开发成功后，累计的资本性支出可以转入无形资产并摊销。

提问人：zzh1iin 时间：2015-10-15 23:35:53
谢谢陈版。
有无考虑计入存货的空间？ 后续摊销如何处理？
一般手机游戏生命周期比较短，这点我们如何考虑？

回答人：chenyiwei
个人理解，对于市场寿命预计短于一年的手游，其符合资本化条件的开发支出以及开发完成后的累积资本化支出可以计入其他流动资产。不建议计入存货，因为持有目的与《企业会计准则第 1 号——存货》的规定不同。

提问人：zhs7403 时间：2015-10-16 07:54:49
陈老师，你的意思是不符合 1 号准则中“以备出售”的概念？

回答人：chenyiwei
该资产产生经济利益的方式主要是由本企业自行持有并授权他人使用，实质上是使用费收入。这与直接出售资产本身赚取买卖差价不同。